臺灣高等法院臺中分院民事裁定
109年度上易字第580號
上  訴  人  蕭楠湧  
被上訴人    臺中市東勢區公所

法定代理人  翁培真  
被上訴人    張麗雲  
            王鎮樑  
上列當事人間請求回復原狀等事件，上訴人對於中華民國110年5
月18日本院109年度上易字第580號第二審判決，提起上訴，本院
裁定如下：
    主  文
上訴駁回。
第三審訴訟費用由上訴人負擔。
    理  由
一、按當事人對於判決，僅得以上訴方法聲明不服，故其訴狀內
    雖誤用抗告名稱，仍應以上訴論（最高法院19年上字第489
    號裁判先例意旨參照）。查上訴人對於本院於民國110年5月
    18日所為109年度上易字第580號第二審判決，在110年6月2
    日之上訴期間內聲明不服，並提出民事抗告狀。查其書狀雖
    誤用「抗告」名稱，依上開說明，仍應視為對該判決提起上
    訴，合先敘明。
二、按民事訴訟法第466條第1項規定，對於財產權訴訟之第二審
    判決，如因上訴所得受之利益，不逾新臺幣（下同） 100萬
    元者，不得上訴。此項利益數額，業經司法院依同條第 3項
    規定，以命令自91年2月8日起增至150萬元。職故，若對於
    財產權訴訟之第二審判決提起上訴，其因上訴所得受之利益
    不逾150萬元者，不得上訴第三審。又訴訟標的之價額，由
    法院核定。核定訴訟標的之價額，以起訴時之交易價額為準
    ；無交易價額者，以原告就訴訟標的所有之利益為準。民事
    訴訟法第466條第4項、第77條之1第1項、第2項分別定有明
    文。又對於不得上訴之判決而上訴者，原第二審法院應以裁
    定駁回之，同法第481條準用第442條第1項定有明文。
三、經查，上訴人於原審起訴主張其與訴外人郭茂雄所簽立道路
    擴寬費用補償協議書，並支付補償金76萬7000元，而取得郭
    茂雄所有坐落臺中市○○區○○段○○○段00000地號土地（下稱系
    爭土地）之如原判決附圖二（下稱附圖二）所示點A、B、C
    、D連線範圍之私有地役權，並時效取得地役權，而有排除
    第三人即被上訴人使用占有之權利等語，並聲明：㈠臺中市
    東勢區公所（下稱東勢區公所）及王鎮樑應將系爭土地上如
    附圖二所示點A、B、C、D連線範圍之水泥混凝土（PC）路面
    拆除回復原狀。㈡確認上訴人就坐落系爭土地上如附圖二所
    示點A、B、C、D連線範圍，對張麗雲具有私有地役權存在。
    經原審駁回上訴人之訴後，上訴人提起上訴，於本院聲明：
    ㈠原判決關於駁回上訴人後開第㈡項之訴部分廢棄。㈡上廢棄
    部分，東勢區公所與王鎮樑應將坐落系爭土地上如附圖二所
    示點A、B、C、D連線範圍之水泥混凝土（PC）路面拆除回復
    原狀；並追加聲明：張麗雲應將坐落系爭土地上如附圖二所
    示點A、B、C、D連線範圍之水泥混凝土（PC）路面拆除回復
    原狀。而按因地役權涉訟，如係地役權人為原告，以需役地
    所增價額為準；如係供役地人為原告，以供役地所減價額為
    準，民事訴訟法第77條之5亦有明定。依據上訴人之主張，
    其因支付擴寬道路補償費76萬7000元，而取得地役權，並據
    其提出道路擴寬費用補償協議書為憑（見原審卷第25至29頁
    ），則本件訴訟標的價額應為76萬7000元，本院判決上訴人
    全部敗訴，上訴人聲明不服，提起上訴，故其上訴利益為76
    萬7000元，顯未逾150萬元，揆諸首揭規定，本件為不得上
    訴第三審法院之事件，上訴人提起本件上訴，於法不合，應
    予駁回。
四、據上論結，本件上訴為不合法，爰裁定如主文。
中　　華　　民　　國　　110 　年　　6 　　月　　11　　日
                  民事第五庭    
  　  　　　　　　　　      審判長法　官  許秀芬
　  　  　　　　　　　　　    　　法　官  游文科
　　  　  　　　　　　        　　法　官  李慧瑜
以上正本係照原本作成。
不得抗告。
                                  書記官   陳秀鳳

中　　華　　民　　國　　110 　年　　6 　　月　　11　　日